臺灣高雄地方法院刑事判決　　　　　　　96年度訴字第2917號
公　訴　人　臺灣高雄地方法院檢察署檢察官
被　　　告　乙○○
指定辯護人　本院公設辯護人　陳信凱
上列被告因違反槍砲彈藥刀械管制條例案件，經檢察官提起公訴
（96年度偵字第6027 號），本院判決如下：
    主  文
乙○○未經許可，持有可發射子彈具有殺傷力之改造手槍，處有
期徒刑年，併科罰金新臺幣壹拾貳萬元，罰金如易服勞役，以
新臺幣貳仟元折算壹日。扣案之仿FN廠1910型半自動改造手槍壹
枝（槍枝管制編號：0000000000號，含彈匣壹個）、土造子彈貳
顆，均沒收。
    事  實
一、乙○○明知未經許可，不得持有可發射子彈具有殺傷力之改
    造手槍及子彈，竟於民國93年5 月間某日，以新台幣5 ,000
    元之代價，委託不詳姓名年籍綽號「昌仔」之成年男子，在
    不詳網站上，向不詳年籍姓名之成年人，購得仿FN廠1910型
    廠半自動手槍，換裝土造金屬槍管，可擊發子彈具有殺傷力
    之改造手槍1 支（含彈匣1 個，槍枝管制編號為0000000000
    號），及直徑7.9mm 之土造子彈4 顆，而未經許可，非法持
    有之。乙○○於93年6 月間某日，在其位於高雄縣湖內鄉○
    ○街74巷51號之住處後門空地處試射1 顆子彈後，隨即將該
    把槍枝及剩餘之子彈3 發均置放於1 樓房間之衣櫃內。嗣於
    96年2 月14日19時40分許，經員警前往鄭智鍾之上開住處搜
    索時查獲，並扣有上開改造槍枝1 枝及子彈3 顆（經送鑑定
    試射1 顆，餘土造子彈2 顆）。
二、案經高雄縣政府警察局湖內分局報請臺灣高雄地方法院檢察
    署檢察官偵查起訴。
    理  由
一、證據能力方面：
(一)、按鑑定人由審判長、受命法官或檢察官就下列之人選任1 人
    或數人充之： (一)就 鑑定事項有特別知識經驗者。 (二)
    經政府機關委任有鑑定職務者；鑑定之經過及其結果，應命
    鑑定人以言詞或書面報告；法院或檢察官得囑託醫院、學校
    或其他相當之機關、團體為鑑定，或審查他人之鑑定，並準
    用第203 條至第206 條之1 規定，刑事訴訟法第198 條、第
    206 條第1 項、第208 條第1 項分別定有明文。卷附槍彈鑑
    定書，雖係被告以外之人於審判外之書面陳述，然內政部警
    政署刑事警察局係臺灣高等法院檢察署關於槍彈有無殺傷力
    之概括選任鑑定機關，此有臺灣高等法院檢察署92年9 月9
    日檢文允字第0921001203號函附之「臺灣高等法院檢察署檢
    察長概括選任鑑定機關表列」足參，則上開槍彈鑑定書，為
    刑事訴訟法第159 條第1 項規定之例外情形，應有證據能力
    。
(二)、被告以外之人於審判外之陳述，雖不符前4 條之規定，而經
    當事人於審判程序同意作為證據，法院審酌該言詞陳述或書
    面陳述作成時之情況，認為適當者，亦得作為證據，刑事訴
    訟法第159 條之5 第1 項定有明文。本件被告、檢察官及辯
    護人對於本院所引用審判外陳述之證據，均同意作為本案證
    據使用，本院審酌各該證據作成之情況，並無不法取供等非
    任意性情況，認為適當，依刑事訴訟法第159 條之5 第1項
    得作為證據。
二、認定犯罪事實所憑之證據及理由：
    被告乙○○於上開時、地持有前揭槍彈事實，業據其於警詢
    、偵查及本院審理時均供承不諱，並有扣案之改造手槍1 枝
    （含彈匣1 個）、土造子彈3 顆及查獲現場照片4 幀在卷可
    稽。上開扣案之土造手槍1 枝、土造子彈3 顆，經送請內政
    部警政署刑事警察局以性能檢驗法、試射法鑑定結果，認係
    由仿FN廠1910型半自動手槍製造之槍枝，換裝土造金屬槍管
    而成之改造手槍，機械性能良好，可擊發適用子彈，認具殺
    傷力，而子彈3 顆，認均係土造子彈（均屬直徑7.9mm 之土
    造金屬彈頭），採樣1 顆試射，可擊發，認具殺傷力，有該
    局於96年3 月27日所出具之刑鑑字第0960031985號槍彈鑑定
    書1 份在卷可稽。此外，復有高雄縣政府警察局湖內分局扣
    押物品目錄表、查獲現場照片4 幀在卷可證，足見被告上開
    自白與事實相符，應可採信。從而，本件事證明確，被告犯
    行已堪認定。
三、論罪科刑
(一)、按未經許可持有可發射子彈具有殺傷力之槍枝、子彈，其持
    有之繼續，為行為之繼續，而非狀態之繼續，亦即一經持有
    該槍彈，罪即成立，但其犯罪行為之完結須繼續至持有行為
    終了時為止（最高法院92年度台非字第91號判決意旨參照）
    。次按槍砲彈藥刀械管制條例第8 條第4 項於94年1 月26日
    修正公布，並於同年1 月28日施行。本件被告雖自93年5 月
    初某日起即持有前揭改造手槍，然其持有行為係繼續至96年
    2 月14日為警查獲之時止，因行為終了時點前述新法業已修
    正施行，並無新舊法比較適用之問題，應逕依94年1 月26日
    修正公布、同年1 月28日施行之現行法論處。次按，刑法業
    經總統於94年2 月2 日，以華總一義字第09400014901 號令
    修正公布，並自95年7 月1 日施行。本件被告雖於刑法施行
    前即持有扣案槍枝與子彈，然其持有至新法施行後，始為警
    查獲，就被告觸犯槍砲彈藥刀械管制條例之罪，雖有適用刑
    法總則之規定，但基於前揭法理，亦無新舊法比較之適用，
    應逕依新法處斷，合先敘明。
(二)、核被告所為，係犯槍砲彈藥刀械管制條例第8 條第4 項之未
    經許可持有可發射子彈具有殺傷力之改造手槍罪、同條例第
    12條第4 項之未經許可持有子彈罪。公訴人認被告上開持有
    改造手槍之行為，應依修正前之槍砲彈藥刀械管制條例第11
    條第4 項論處，容有誤會（理由詳前述），併此敘明。被告
    1 個持有改造手槍及子彈之行為，同時觸犯數罪名，為想像
    競合犯，應依刑法第55條前段規定，從一重論以槍砲彈藥刀
    械管制條例第8 條第4 項之未經許可，持有可發射子彈具有
    殺傷力之改造手槍罪。至於被告辯護人以被告僅係單純持有
    槍彈，並未持之犯案，犯後坦承犯行，請求另依刑法第59條
    之規定酌減其刑一節。惟刑法第59條之酌量減輕其刑，必於
    犯罪之情狀，在客觀上足以引起一般同情，認為縱予宣告法
    定低度刑期，猶嫌過重者，始有其適用（最高法院51年台上
    字第899 號判例參照）。被告持有上開具有殺傷力之槍彈，
    係因好奇及防身，經被告供述甚明（見本院卷第38頁），考
    諸未經許可持有具有殺傷力之改造槍彈，早為政府懸令嚴禁
    查緝，期免對於社會治安形成重大危害，被告犯罪並無特殊
    之原因與環境，在客觀上足以引起一般之同情之情形，自無
    適用刑法第59條酌量減輕其刑規定之餘地。爰審酌被告持有
    改造手槍、土造子彈之期間，並未持之犯罪，對社會治安及
    他人生命身體所生之危害非重，犯罪後坦認犯行，態度尚稱
    良好等一切情狀，量處如主文所示之刑，並考量被告學歷高
    職畢業，家庭經濟狀況勉持，就罰金部分諭知以新臺幣2,00
    0 元折算1 日之易服勞役之折算標準。扣案之上開改造手槍
    1 支（內含彈匣1 個，槍枝管制編號0000000000號）、鑑驗
    剩餘土造子彈2 顆，均屬違禁物，已如前述，均應依刑法第
    38條第1 項第1 款規定宣告沒收，至於送鑑之土造子彈其中
    1 顆及被告自行射擊之子彈1 顆，分別因試射檢驗完畢及擊
    發而滅失，毋庸併予宣告沒收，併此敘明。
據上論斷，應依刑事訴訟法第299 條第1 項前段，槍砲彈藥刀械
管制條例第8 條第4 項、第12條第4 項，刑法第11條前段、第55
條、第42條第3 項前段，第38條第1 項第1 款，判決如主文。
本案經檢察官甲○○到庭執行職務。
中　　華　　民　　國　　96　　年　　11　　月　　7　　日
               刑事第十六庭審判長   法  官  李代昌
                                    法  官  周宛瑩
                                    法　官  文昌
以上正本證明與原本無異。
如不服本判決應於收受本判決後10日內向本院提出上訴書狀，其
未述上訴理由者，並得於提起上訴後10日內向本院補提理由書
狀（均須按他造當事人之人數附繕本)「 切勿逕送上級法院」。
中　　華　　民　　國　　96　　年　　11　　月　　7　　日
                                    書記官  吳良美
附錄本判決論罪科刑法條：
槍砲彈藥刀械管制條例第8條第4項：
未經許可，持有、寄藏或意圖販賣而陳列第1 項所列槍枝者，處
 3 年以上10年以下有期徒刑，併科新臺幣700 萬元以下罰金。
第 1 項至第 3 項之未遂犯罰之。
槍砲彈藥刀械管制條例第12條第4項：
未經許可，持有、寄藏或意圖販賣而陳列子彈者，處5 年以下有
期徒刑，併科新台幣 300 萬元以下罰金。
